【裁判字號】    89,簡抗,5
【裁判日期】    890721
【裁判案由】    停止強制執行
【裁判全文】
臺灣苗栗地方法院民事裁定  八十九年簡抗字第五號
    抗  告  人  乙○○
    相  對  人  甲○○
右抗告人因與相對人甲○○間聲請停止執行事件，對於中華民國八十九年三月三十日
本院八十九年度苗簡聲字第八號所為裁定提起抗告，本院裁定如左：
    主      文
原裁定廢棄。
    理      由
一、抗告意旨略以：抗告人於接獲鈞院八十八年度票字第五四二號裁定後，已依非訟
    事件法第一百零一條第一項之規定，於二十日之不變期間內以系爭本票係他人偽
    造為由，對相對人提起確認之訴，並經鈞院八十八年度苗簡字第六０七號受理在
    案，抗告人乃依非訟事件法第一百零一條第二項前段規定聲請鈞院民事執行處停
    止鈞院八十九年度執字第九六號之強制執行程序，依前開非訟事件法第一百零一
    條第二項前段規定，鈞院民事執行處本應停止執行，詎因鈞院誤分案，致鈞院第
    一審於民國八十九年三月三十日以八十九年度苗簡聲字第八號裁定誤命抗告人供
    擔保新台幣（下同）六十萬元後停止執行，爰提起抗告請求廢棄原裁定，並將原
    聲請移由鈞院民事執行處另依非訟事件法第一百零一條第二項前段為適法之處理
    等語。
二、按發票人主張本票係偽造、變造者，應於接獲非訟事件法第一百條之裁定後二十
    日之不變期間內，對執票人向為裁定法院提起確認之訴；又發票人證明已依前項
    規定提起訴訟時，執行法院應停止強制執行，非訟事件法第一百零一條第一項、
    第二項前段分別定有明文。
三、經查，本院八十八年度票字第五四二號裁定係於八十八年八月十二日送達抗告人
    ，而抗告人確於同年月十九日主張本票係他人偽造，以相對人為被告向本院提起
    確認本票債權不存在之訴等情，業據本院依職權調閱本院八十八年度票字第五四
    二號、八十九年度執字第九六號卷宗查明無訛，並有起訴狀影本附於原審卷及本
    院八十八年度苗簡字第六０七號民事簡易判決影本附於本院八十九年度執字第九
    六號執行卷可稽。是抗告人既已依非訟事件法第一百零一條第一項之規定起訴，
    並依同條第二項提出證明而為聲請，揆諸前揭規定，執行法院即本院民事執行處
    依法即應停止強制執行，原審裁定命抗告人供擔保新台幣六十萬元後，本院八十
    九年度執字第九六號執行事件之強制執行程序，於本院八十八年度苗簡字第六０
    七號確認本票債權不存在事件判決確定前應暫予停止，於法尚有未洽，抗告論旨
    ，指摘原裁定不當，求予廢棄，非無理由，原裁定自應予廢棄。
四、據上論結，本件抗告為有理由，依民事訴訟法第四百三十六條之一第三項、第四
    百九十二條第二項，裁定如主文。
中      華      民      國    八十九    年      七      月    二十一    日
                                  臺灣苗栗地方法院民事庭
                                      審判長法    官  林燦都
                                            法    官  曾明玉
                                            法    官  王萬金
右為正本係照原本作成。
如對本裁定抗告須於裁定送達後十日內向本院提出抗告狀。
~B法院書記官  姚錫鈞
中      華      民      國    八十九    年      七      月    二十一    日


司法院資訊處製作；財團法人民間司法改革基金會備份。
